臺灣新北地方法院民事判決
111年度婚字第304號
原      告  乙○○  


被      告  甲○○  

上列當事人間請求離婚等事件，本院於民國111年7月6日言詞辯
論終結，判決如下：
    主      文
准原告與被告離婚。
訴訟費用新臺幣參仟元由被告負擔。
    事實及理由
壹、程序部分：
    原告於判決確定前，得撤回訴之全部或一部。但被告已為本
    案之言詞辯論者，應得其同意，民事訴訟法262條第1項定有
    明文，且為家事事件法第51條所準用。
　　原告之起訴聲明為：「一、原告與被告離婚。二、對於兩造
    所生子女陳依亭之權利義務之行使與負擔由原告任之。三、
    訴訟費用由被告負擔。」。但因兩造之子女陳依亭已成年，
    原告於民國111年7月6日辯論庭時以言詞表示撤回第二項的
    子女監護權聲明，爰准撤回。
貳、實體部分：
一、原告起訴主張略以：
　　兩造於71年12月5日結婚，被告婚後不顧家庭、不負責任、
    不養小孩、不工作賺錢，被告的房子甚至是原告早年拿二十
    萬元幫被告買的。兩造兒子當兵前，被告故意吵鬧不讓兒子
    睡覺，甚至詛咒兒子死在外面，還報警叫警察抓走兒子，導
    致兒子現在都不願意見被告。
　　兩造分居迄今已20多年，被告偶而會至原告住處或原告工作
    場所吵鬧，導致原告遭老闆警告，原告必須在目前的塑膠工
    廠工作才能維持生計及支付房租，為避免被告繼續來騷擾原
    告，原告已無意願維持婚姻。何況，兩造已無感情，雙方僅
    存夫妻之名而無夫妻之實，婚姻發生重大破綻，有難以維持
    之重大事由，為此依民法第1052條第2項規定請求本院判決
    離婚等語。並聲明：如主文所示。
二、被告到庭答辯略以：
　　被告現在72歲，原告在被告57歲時就帶子女搬到原住處的三
    樓租房子住，與被告分居，幾年後，原告更帶子女搬去新莊
    住，被告有時候會去找原告，原告卻閉門而不讓被告進去。
　　被告早年購買現住房屋，原告確實有資助十萬元，但被告亦
    有賺錢籌款七萬元，被告目前自己一人獨居在自己名下的房
    子，平常在山上種菜，會把菜分送別人吃，生活開銷主要依
    賴社會補助5,500元。
　　被告以前在種竹筍賣竹筍，曾負擔子女的費用，被告曾資助
    女兒的學校費用，女兒有簽收據給被告。
　　被告沒有做錯事，不明白原告為何要離婚，為此請求駁回原
    告之訴等語。
三、查，原告主張之前揭事實，業據原告到庭指述綦詳，並提出
    戶籍謄本，且有個人戶籍資料查詢結果在卷，並經兩造的女
    兒陳依亭到庭證稱：「我讀小學三年級時，媽媽帶著我與哥
    哥搬走，當時我們全家住在樹林，媽媽後來帶我們搬到新莊
    ，因為爸爸在家裡會一直吵鬧，爸爸也不拿錢回來，都是媽
    媽賺錢養我們，當時爸爸都沒有工作，印象中都是媽媽出門
    工作，爸爸都在家裡。當時爸媽都在家裡吵架，爸爸曾經拿
    刀子到媽媽工作的地方吵。媽媽帶我們子女搬走後，我們過
    年過節都沒有跟爸爸團聚。我現在三十歲，我們隨媽媽已經
    離開爸爸二十年。我贊成爸爸媽媽離婚，因為爸爸二十年來
    都沒有跟我們聯絡。」、「哥哥確實不願意見爸爸，哥哥很
    討厭爸爸，因為爸爸會打罵哥哥，剛開始媽媽是帶我們搬到
    原住處的三樓租房子，爸爸仍會到三樓吵鬧及報警，也會到
    學校吵鬧，還會詛咒哥哥死在外面。爸媽離婚以後，我會出
    面處理爸爸的事。」、「爸爸當庭提示的簽名收據，是我讀
    小學的時候去向爸爸要午餐費，爸爸叫我簽名的。」等語。
　　依上開調查，可見被告婚後未盡責扶養妻兒，導致夫妻經常
    爭執，感情不睦，更因被告情緒控制不佳，曾暴力對待原告
    及兒子，導致原告及兒子均不願與被告見面，今原告仍須在
    工廠工作以維持生計，被告卻去原告工作場所騷擾，致原告
    擔心工作不保，參酌兩造分居已逾二十年之久，可認原告主
    張之情應屬真實。
四、按有民法第1052條第1項以外之重大事由，難以維持婚姻者
    ，夫妻之一方得請求離婚，同條第2項定有明文。核其立法
    意旨，係夫妻一方之事由，雖不備同條第1項所列各款之要
    件，祇須按其事由之情節，在客觀上確實難以維持婚姻生活
    者，亦得請求裁判離婚。又現代婚姻係以男女雙方之感情為
    基礎，以雙方情投意合，相互溝通扶持，彼此容忍，共同經
    營婚姻生活為要件，故所謂難以維持婚姻之重大事由，即該
    事由之發生足以妨害婚姻互敬互愛、互信互諒之情感基礎，
    並已達於任何人處於同一境況，均將無意維持婚姻之程度，
    自屬上開條款之重大事由。
    依上開調查，被告婚後未盡責工作扶養妻兒，致兩造經常因
    經濟問題而爭執，被告情緒控制能力不佳，曾對原告及子女
    施以精神與肢體暴力，造成原告及子女精神痛苦，長期下來
    已使兩造感情疏離，被告種種行為致使原告決定偕同子女離
    家生活，分居且感情破綻，顯屬可歸責於被告的責任。審酌
    兩造分居迄今已逾20年之久，雙方溝通不良且無改善跡象，
    夫妻形同陌路，夫妻關係名存實亡，兩造已無回復共同生活
    的可能性，是認兩造夫妻感情客觀上已有重大破綻情形，且
    係可歸責於被告，既然婚姻基礎已嚴重動搖，難期有共同之
    婚姻生活，合乎有重大事由難以維持婚姻之要件，是原告據
    以訴請判決與被告離婚，為有理由，應予准許。
五、本件事證已臻明確，兩造其餘主張、陳述及所舉證據方法，
    於本案裁定之結果不生影響，爰不逐一論駁，併此敘明。
六、訴訟費用負擔之依據：家事事件法第51條、民事訴訟法第78
    條。　　
中　　華　　民　　國　　111 　年　　7 　　月　　27　　日
                   家事法庭   法  官  黃惠瑛
以上正本證明與原本無異。
如對本判決不服，應於判決送達後20日內向本院提出上訴狀。
中　　華　　民　　國　　111 　年　　7 　　月　　27　　日
                              書記官  陳建新